【裁判字號】    90,上訴,415
【裁判日期】    900411
【裁判案由】    懲治盜匪條例等
【裁判全文】
臺灣高等法院臺南分院刑事判決          九十年度上訴字第四一五號        潛
      上  訴  人
      即  被  告  甲  ○  ○
      指定辯護人  本院公設辯護人  戊  ○  ○
右列上訴人因盜匪案件，不服臺灣臺南地方法院九十年度訴字第一六七號中華民國九
十年二月二十七日第一審判決（起訴案號：臺灣臺南地方法院檢察署九十年度偵字第
六四二號），提起上訴，本院判決如左：
      主      文
上訴駁回。
      事      實
一、甲○○基於意圖為自己不法所有之犯意，於民國（下同）九十年一月五日凌晨四
    時三十分許，在台南市○區○○路一四二號開元電子遊藝場，頭戴全罩式安全帽
    手持西瓜刀，脅迫店員丙○○使其不能抗拒，而強取櫃檯內之現金新台幣（下同
    ）二萬五千一百八十元得手後花用殆盡；又另基於意圖為自己不法所有之概括犯
    意，於同年一月九日凌晨五時許，以踰越後陽台未上鎖門扇之方式，連續侵入台
    南市○區○○路四八五巷二四號七樓之六丁○○住處及同址六樓之六乙○○住處
    ，分別竊取一千三百元及一萬元得手。嗣於同日十二時三十分許，為警循線查獲
    ，並扣得贓款一萬一千三百元。
二、案經台南市警察局第五分局報請臺灣臺南地方法院檢察署檢察官偵查起訴。
      理      由
一、前開事實，迭據上訴人即被告甲○○於警訊、偵查中、原審及本院審理時坦承不
    諱，核與被害人丙○○、丁○○、乙○○指述之情節相符，又查扣之贓款一萬一
    千三百元．其中之一千三百元及一萬元，分別發還予丁○○及乙○○，亦有丁○
    ○及乙○○所領財物之贓物領據二紙附警卷可稽，被告自白核與事實相符，事證
    明確，被告犯行洵堪認定。
二、核被告所為，係犯懲治盜匪條例第五條第一項第一款之盜匪罪及刑法第三百二十
    一條第一項第一款、第二款之踰越門扇於夜間侵入住宅竊盜罪。被告加重竊盜先
    後二次犯行，時間緊接，所犯構成要件亦復相同，顯係基於概括犯意反覆為之，
    為連續犯，應論以一罪，並依法加重其刑。至於所犯連續踰越門扇於夜間侵入住
    宅竊盜罪，與盜匪罪間，犯意各別，行為互殊，應予分論併罰。原審審酌被告犯
    罪之動機、目的、手段、犯後態度及年輕力壯，不思上進僅圖不法利益等一切情
    狀，適用懲治盜匪條例第五條第一項第一款、第八條，刑法第五十六條、第三百
    二十一條第一項第一款、第二款、第三十八條第一項第二款、第五十一條第五款
    ，分別量處盜匪罪有期徒刑七年二月；踰越門扇於夜間侵入住宅竊盜罪有期徒刑
    一年，並定應執行刑為有期徒刑八年，以資儆懲。又認定被告所有且供犯罪所用
    西瓜刀一支，雖未扣案，但不能證明業已滅失，併予依法宣告沒收。復明開元
    電子遊藝場盜匪所得財物已花用殆盡，業經被告供明在卷，無從發還被害人。本
    院經核原判決認事用法，均無不合，量刑亦屬妥適。被告上訴意旨，指摘原判決
    量刑過重，為無理由，應予駁回。
三、據上論斷，應依刑事訴訟法第三百六十八條，判決如主文。
本案經檢察官林炎昇到庭執行職務。
中  華  民  國      九  十      年        四        月      十一        日
                                臺灣高等法院臺南分院刑事第五庭
                                    審判長法官  茆    臺    雲
                                          法官  李    文    福
                                          法官  蔡    長    林
右正本證明與原本無異。
盜匪罪部分，如不服本判決，應於判決送達後十日內向本院提出上訴狀，其未敘述理
由者並應於提出上訴狀後十日內向本院補提理由書（應附繕本）。
踰越門扇於夜間侵入住宅竊盜罪部分，不得上訴。
                                    法院書記官  李    培    薇
中  華  民  國      九  十      年        四        月      十二        日
附錄本案論罪科刑法條全文：
懲治盜匪條例第五條第一項第一款：意圖為自己或第三人不法所有，以強暴、脅迫、
                                藥劑、催眠術或他法，致使不能抗拒，而取他人
                                之物或使其交付者，處無期徒刑或七年以上有期
                                徒刑。
刑法第三百二十一條：
犯竊盜罪而有左列情形之一者，處六月以上五年以下有期徒刑：
一、於夜間侵入住宅或有人居住之建築物、船艦或隱匿其內而犯之者。
二、毀越門扇、牆垣或其他安全設備而犯之者。


司法院資訊處製作；財團法人民間司法改革基金會備份。
